# 一审已经判企业败诉需要赔偿，但企业不服提起上诉正在审理中。可以不计提负债吗？

提问人：mzw821 时间：2013-07-08 20:49:54
大家好：
法院一审已经判公司败诉需要对外赔偿，但公司不服提起上诉，目前此案件正在审理中。 公司管理层已经获得了该案件诉讼代理律师出具的法律意见书，判断该未决诉讼而导致的未来现金流出的可能性很小，因此认为无需就该未决诉讼计提预计负债。 公司也在管理层声明书中对该会计判断作出声明。 审计师可以认可公司不计提负债吗？理由是什么。 我认为不能，因为一审已败诉已经形成公司的现实义务，就应该计提负债，而不是或有负债的概念了。仅凭公司方面的律师出具的意见和公司自己的声明，其证据更不根本就不足。 就此，请教大家。。。

回答人：chenyiwei
一审判决作出以后，公司在法定期限内提起上诉，则一审判决尚未生效，并不构成企业的一项确定支付义务。但是，在一审已经败诉的情况下，仅仅依据代理律师出具的法律意见书和公司管理层的声明书即认为可不计提预计负债，很可能证据并不充分。至少应建议公司在就该事项征求其他具有该领域丰富经验的其他独立律师的意见。